# 合并报表的范围？

提问人：xiej2 时间：2012-11-26 20:38:24
公司最近收购了个公司，收购了原股东95%的股权，根据股权交接协议，已经付了一部分股权款，也变更了法定代表人。但股权变更还没有完成。现在公司要出年报，像这种情况的公司是否纳入合并报表范畴？

回答人：chenyiwei
请对照企业合并准则应用指南规定的购买日五项条件判断。在其他条件均已满足的情况下，除非各方约定以被投资企业办理工商变更作为股权转让的生效条件，否则仅仅工商变更未办理，不影响购买日的判断。